【裁判字號】    89,裁,101
【裁判日期】    890127
【裁判案由】    虛報進口貨物
【裁判全文】
行  政  法  院  裁  定                            八十九年度裁字第一○一號
    聲  請  人  邦勇企業有限公司
    代  表  人  甲○○
右聲請人因虛報進口貨物事件，對本院中華民國八十八年三月五日八十八年度裁字第
二二七號裁定聲請再審。本院裁定如左︰
    主  文
再審之聲請駁回。
    理  由
按行政訴訟之當事人，對於本院之裁定，聲請再審，經駁回後，不得復以同一原因事
實，又對駁回再審聲請之裁定，更行聲請再審，本院四十六年度裁字第四十一號著有
判例。本件聲請人前因虛報進口貨物事件，提起行政訴訟，有關追繳關稅及違反海關
緝私條例部分，經本院八十五年度裁字第一九二九號裁定駁回其訴後，聲請人先後多
次聲請再審，均經本院先後以八十六年度裁字第八四七號、第一二九七號、一七三七
號裁定、八十七年度裁字第一八六號、五八四號、一○一四號裁定、八十八年度裁字
第二二七號裁定，以其不合法定再審要件分別裁定駁回在案。聲請人復對最近一次即
八十八年度裁字第二二七號裁定（以下簡稱原裁定）聲請再審，核其狀陳各節無非以
本件依司法院釋字第四三九號解釋，得聲請再審，原裁定以該事由業經聲請人於原裁
定訴訟程序中提出主張，而為本院所不採（即本件非據以聲請解釋之案件，不得聲請
再審）而駁回再審之聲請，其適用法規顯有錯誤，合於行政訴訟法第二十八條第一款
情形等語。惟查上開事由，業經聲請人於原裁定訴訟程序中提出主張，而為本院所不
採，茲聲請人復以同一原因事實對於本院最近一次之裁定，聲請再審，揆諸首揭判例
意旨，難謂合法。次查聲請再審意旨又以原確定判決所憑之基礎證物即駐比利時代表
處八十二年十月二十八日比利第五六四號函請按實際交易價格核估，內容不實，有
虛偽陳述情事，因而依行政訴訟法第二十八條第八款規定聲請再審。然查其所陳無非
對原確定判決實體上所為裁判主張有如何再審之事由，然對其所再審之原裁定以聲請
人再審之聲請不合法駁回其聲請，有如何合於具體法定再審事由，並未具體指及，而
聲請人又未能提出確實之證據以證明證人、鑑定人、通譯就為判決基礎之證言、鑑定
或通譯為虛偽陳述已宣告有罪判決確定，其空言指稱係虛偽陳述，尚不足採，此部分
再審亦不合法。至聲請人提出外交部八十六年十一月五日外歐二字第八六○三○二
七八二八號函指稱發見未經斟酌之重要證物而依行政訴訟法第二十八條第十款規定聲
請再審一節，惟查行政訴訟法第二十八條第十款所謂當事人發現未經斟酌之重要證物
，係指前訴訟程序中已存在之證物，因當事人不知有此，致未能提出使用，現始知之
者而言，並以如經斟酌可受較有利益之裁判者為限，此觀本院六十九年判字第七三六
號判例即明。然查外交部外歐二字第八六○三○二七八二八號函係八十六年十一月
五日發函，其日期距八十八年三月五日八十八年度裁字第二二七號裁定有一年餘，但
聲請人並未提出任何積極證據證明其於前訴訟程序中不知有該證物存在，致未能提出
使用；另所提外交部八十八年九月九日外（八八）歐二字第八八○一○一四一○一號
函在原裁定之後，亦非屬行政訴訟法第二十八條第十款之證物，此部分再審為無理由
，均應駁回。
據上論結，本件再審之聲請為部分為不合法，部分為無理由，爰依行政訴訟法第三十
三條、民事訴訟法第五百零七條、第五百零二條第一項、第二項裁定如主文。
中    華    民    國     八十九      年      一      月     二十七      日
                    行 政 法 院 第 三 庭
                                審 判 長 評  事      曾  隆  興
                                         評  事      鄭  忠  仁
                                         評  事      鄭  淑  貞
                                         評  事      張  瓊  文
                                         評  事      徐  瑞  晃
右  正  本  證  明  與  原  本  無  異
                                         法院書記官  阮  桂  芬
中    華    民    國     八十九      年      一      月     二十八      日


司法院資訊處製作；財團法人民間司法改革基金會備份。
